臺灣高等法院臺南分院刑事判決　　　　96年度上訴字第1136號
上　訴　人
即　被　告　丙○○
　　　　　　　　　　現羈押於臺灣臺南看守所
選任辯護人　江信賢律師
　　　　　　熊家興律師
　　　　　　曾靖雯律師
上　訴　人
即　被　告　甲○○
指定辯護人　本院公設辯護人乙○○
上列上訴人因擄人勒贖案件，不服臺灣台南地方法院九十六年度
重訴字第十七號中華民國九十六年九月十一日第一審判決（起訴
案號：臺灣台南地方法院檢察署九十六年偵字第五三五○、五三
五一、七二八六、七四二九號號），提起上訴，本院判決如下：
    主  文
原判決關於被告甲○○擄人勒贖及定應執行刑部分均撤銷。
甲○○共同意圖勒贖而擄人，處有期徒刑陸年陸月。
其他上訴駁回（即甲○○加重竊盜部分及丙○○部分）。
第二項甲○○擄人勒贖所處有期徒刑陸年陸月，與前項上訴駁回
部分所處有期徒刑參月又拾伍日（加重竊盜減刑後刑度），應執
行有期徒刑陸年捌月。
    事  實
一、丙○○與甲○○、丁○○（經原審判刑，上訴本院又撤回而
    告確定）係朋友關係，曾國恩（經原審判處徒刑五年確定）
    則為丙○○所營「多情園ＫＴＶ」員工。於民國（下同）九
    十六年一月間，丙○○、甲○○及丁○○三人，在「多情園
    ＫＴＶ」聊天時，因彼此間，經濟均有困難，丙○○與甲○○及丁○○，遂共同謀議擄人勒贖，並分工如下：擄人勒贖
    對象養豬戶黃父（姓名年籍詳卷）小孩，由具有地緣關係丙○○提供，另負責監看被害人是否向警報案；又為避免犯案
    時遭人發現犯案用車輛車牌，則由丁○○負責竊取；甲○○
    則負責找尋另一名作案者（嗣後找共犯曾國恩，詳如後述）
    及作案時工具，並推由丁○○及甲○○出面負責擄人勒贖，
    丙○○則居於幕後聯繫。
二、九十六年二月間某日，丁○○為遂行與丙○○及甲○○共同
    擄人勒贖計畫，即基於先前分工約定，與丙○○、甲○○二
    人，共同基於意圖為自己不法所有犯意聯絡，由丁○○持自
    己所有螺絲起子一支（未扣案），在台南市○○路○段六七
    五號前停車場，竊取己○○所有（車主為蘇哲緯，然已轉售
    己○○，尚未至監理站辦理過戶）四○二八－ＭＬ號小客車
    車牌，得手後，供作於擄人勒贖時，改懸掛在丁○○所使用
    五二一九－ＧＨ號墨綠色三陽雅哥小客車上，以避免遭查緝
    （改掛車牌小客車，下稱系爭汽車）。
三、九十六年三月十五日上午，丁○○及甲○○二人，遂依前開
    謀議擄人勒贖計畫，由丁○○駕駛系爭汽車，搭載甲○○，
    前往台南縣將軍鄉人和村和巷一一九之二十號道路旁，預備
    對黃父小孩擄人勒贖，惟因黃父未駕駛丙○○所指ＢＭＷ牌
    小客車，搭載小孩上學，致無法實行，甲○○乃將上情，告
    知丙○○。旋於九十六年三月十六日凌晨四、五時許，甲○○駕車搭載曾國恩，在前往佳里鎮路上，向曾國恩邀約一同
    綁架要債，當時曾國恩未對所謂「欠債」詳細詢問，且對本
    件應屬擄人勒贖，有預見其發生亦不違背其本意間接故意，
    曾國恩在車上向甲○○表示願意加入，而與丙○○、丁○○
    、甲○○間，有犯意聯絡。嗣於九十六年三月十六日至九十
    六年三月二十日前之某日，丁○○、甲○○及曾國恩三人，
    再依前所謀議擄人勒贖計畫，由丁○○駕駛系爭汽車，搭載
    甲○○及曾國恩，前往上開地點，預備對黃父小孩擄人勒贖
    ，惟因同一原因，而無法實行，甲○○旋將上情，告知丙○○。丙○○、丁○○、甲○○、曾國恩，四人乃於九十六年
    三月二十日深夜，在甲○○住處會合，討論上情。
四、九十六年三月二十日上午六時四十五分許，丙○○、丁○○
    、甲○○及曾國恩四人，再依前所謀議擄人勒贖計畫，由丁○○駕駛系爭汽車，搭載甲○○及曾國恩，前往上開地點等
    候，嗣於九十六年三月二十日上午七時十七分許，三人見黃
    父騎乘機車，搭載女兒經過該處，丁○○即駕車逼黃父停車
    ，三人旋即下車，甲○○則準備頭套並手持玩具槍（無殺傷
    力），三人遂分別控制黃父及其女兒行動，隨即質問黃父聯
    絡電話，強行將黃女（年籍詳卷）擄走，在車上將黃女戴上
    頭套，三人遂返回臺南縣將軍鄉長榮村一六六之一號一樓甲○○租處，旋將黃女以膠帶綁住雙手腳及眼睛，並戴上頭套
    ，以竹席包裹拘禁在一樓第一個房間，甲○○旋於當日即九
    十六年三月二十日上午七時四十七分四秒許，以不知情女友
    陳怡霖使用0000000000號行動電話，撥打丙○○使用000000
    0000號電話，告知擄人得手。其後，由曾國恩負責看管黃女
    ，甲○○則將系爭作案車牌折斷丟棄，丁○○及甲○○即駕
    車外出，先購買電話ＩＣ卡，隨即於當日即九十六年三月二
    十日上午九時二分許，由丁○○打電話向黃父勒贖稱：「要
    一千萬元、你開的ＢＭＷ可去賣」等語，甲○○並陳報丙○○現況，經丙○○告知村長，已陪同黃父到派出所報案，派
    出所附近均是警察等語，甲○○即將上情告知丁○○，丁○○復於當日即九十六年三月二十日上午十時五十五分許，打
    電話向黃父勒贖稱：「你一舉一動，我們都有在給你控制，
    ５０，這樣別講了，你準備辦喪事啊」等語。其後，丙○○
    、丁○○、甲○○及曾國恩四人，遂對是否放棄繼續勒贖，
    有所爭執，丁○○與丙○○，遂於當日中午十二時四十分許
    ，相約在國道三號高速公路關廟交流道口附近見面，四人決
    議放棄勒贖，並釋放黃女，甲○○及曾國恩二人，乃將黃女
    載至台南縣將軍鄉保源村東南角偏僻產業道路釋放。甲○○
    與曾國恩於當晚在其租處，將作案用頭套及膠帶焚燬，作案
    時所穿衣物，則於丙○○所營「多情園ＫＴＶ」焚燬，並將
    其餘作案物品丟棄。嗣經檢察官依黃女指示，前往甲○○租
    處確認後，分別核發拘票命警員，陸續拘提「丁○○、丙○○、曾國恩及甲○○」等人到案，始查獲上情。
五、案經臺南縣警察局學甲分局報請臺灣臺南地方法院檢察署檢
    察官偵查後提起公訴。
    理  由
甲、證據能力部分：
    按被告以外之人，於審判外陳述，雖不符刑事訴訟法第一百
    五十九條之一至之四規定，而經當事人於審判程序同意作為
　　證據，法院審酌該言詞陳述或書面陳述作成時情況，認為適
　  當者，亦得為證據，刑事訴訟法第一百五十九條之五第一項
    定有明文。查被害人黃父及黃女（姓名年籍均詳卷）、４０
    ２８－ＭＬ汽車實際所有人己○○、黃女被綁處所共同承租
    人林彥廷、被告甲○○女友陳怡霖等人於警訊供述，被告於
    原審及本院上訴審時，均同意有證據能力，且本院審酌上開
    供述證據，認渠等於陳述作成時情況，並無違法取證及證明
    力明顯過低瑕疵，本院認為以之作為證據為適當。依上規定
    ，上開審判外陳述，均得作為證據，合先敘明。
乙、實體部分：
一、上開事實，業據共同被告丁○○坦白承認；被告甲○○雖坦
    承有與共同被告丁○○共同實行擄人勒贖行為，但否認與共
    同被告丁○○及被告丙○○本於共謀共同正犯犯意聯絡竊取
    車牌，另否認被告丙○○為本件擄人勒贖共謀共同正犯；共
    同被告曾國恩則坦承有非法剝奪本案黃女行動自由，但否認
    知悉本件係實行擄人勒贖犯行，辯稱其認為只是要去討債；
    而被告丙○○則否認有上開犯行，辯稱其雖曾與共同被告丁○○及被告甲○○談論過竊取車牌及擄人勒贖，但其後並未
    參與前述犯行。惟查：
  (一)被告甲○○及其餘共同被告證據共通部分：
  1.上開事實，業據共同被告丁○○及被告甲○○就其所犯部分
    坦白承認，核與證人即被害人黃父及黃女、４０２８－ＭＬ
    汽車實際所有人己○○、黃女被綁處所共同承租人林彥廷（
    詳警卷二六至三十頁）、被告甲○○女友陳怡霖所為證述相
    符（詳警卷一至八、十至五四頁），復有被告丙○○使用00
    00000000行動電話、共同被告丁○○使用0000000000號行動
    電話、被告甲○○所使用0000000000、0000000000號行動電
    話、共同被告曾國恩0000000000號行動電話、被告甲○○女
    友陳怡霖0000000000號行動電話、已使用米黃色膠帶一卷、
    蘆筍汁空瓶二瓶、竹蓆一件扣案可證（詳警卷一九四、二○○、二○四、二○八、二一四至二一五頁），並有被告丙○○所使用電話通聯記錄在卷可憑（詳原審卷(二)），復有車籍
    作業查詢系統查詢資料認可表（詳警卷三○○頁）、偵辦本
    案現場蒐證照片、黃女臆測拘禁處所現場圖、綑綁被害人膠
    帶照片、系爭車輛錄影監視器翻拍照片、被告撥打電話位置
    圖及蒐證相片、共同被告丁○○於擄人後撥打電話向被害人
    戊○○勒贖通聯譯文及被告等通聯記錄在卷可憑（詳原審卷
    (二)、警卷三○○頁、二一八至二六五、二七一至二九三頁）
    。又檢察官依黃女指示尋得甲○○租處後，製有現場勘驗筆
    錄、「０３２０專案被害人指認勘驗照片」（綠皮卷）、「
    ０３２０專案勘察採證報告」一宗（綠皮卷，內有刑案現場
    測繪圖、小客車跡證分布圖、ＤＮＡ及指紋採驗紀錄表、現
    場勘查及車輛採證照片）在卷可考，上開採得跡證送刑事警
    察局鑑驗結果，指紋部分核與被告甲○○及丁○○相符，有
    鑑驗書二份在卷可憑（詳偵查卷(一)一三三頁、偵查卷(三)八六
    至九七頁、警卷二二六至二七○、三一二至三二三頁）。
  2.被告甲○○固否認與共同被告丁○○有共謀攜帶兇器竊盜犯
    行，然按刑法第二十八條規定，二人以上共同實行犯罪行為
    者，皆為正犯，稽其立法理由，係為將陰謀及預備共同正犯
    予以排除於共同正犯之外，該次修正並未有意將共謀共同正
    犯排除於共同正犯之外，立法理由具體表明，共謀共同正犯
    仍涵攝於上開法條有關實行概念。查被告甲○○先與丁○○
    及丙○○謀議行竊車牌，其後推由共同被告丁○○親手實行
    ，而被告甲○○明知該車牌乃共同被告丁○○竊取而來，仍
    多次乘坐系爭汽車實行擄人勒贖犯行，其於九十六年三月廿
    九日偵查中供稱：「我把丁○○偷來的車牌折掉後拿去丟掉
    」等語（詳偵查卷(二)一○三頁），均足以證明被告甲○○不
    但有犯意聯絡，更有享受因竊取車牌犯罪成果意思，而竊盜
    罪又不以親手犯為限。是被告甲○○自屬共謀共同正犯，而
    應擔負攜帶兇器竊盜刑責。
  (二)被告丙○○部分：
  1.共同被告丁○○於原審訊問及以證人具結後證稱：本件是由
    丙○○提議要擄人勒贖，被擄人的資訊也是由丙○○所提供
    ，因丙○○以前在賣檳榔，黃父跟丙○○買過，所以認得丙○○，而且丙○○與黃父小孩都念同一間學校，也常常碰面
    ，所以丙○○在本件擄人勒贖沒出面等語（詳原審卷(一)十六
    至二一、二八九至三○三頁），上開陳述核與其於警偵訊、
    羈押訊問時所為陳述相符（詳警卷一○一至一三二頁、偵查
    卷(一)一九二至二○六頁、一三四號聲羈卷四至六頁）。
  2.共同被告甲○○於警詢時即始終供稱，被告丙○○初始即策
    劃本件擄人勒贖案，直至本件被查獲止等語；至丙○○有無
    曾有放棄念頭，甲○○於偵查中結稱：一開始講時，講到最
    後丙○○有點想放棄；我與丁○○討論到開一千萬元，可讓
    被害人殺價，也跟丙○○討論，但丙○○要做不做，他有想
    放棄；最後我與丙○○、曾國恩都想放棄，是丁○○一直堅
    持，綁架得手前一天，我有打電話跟丙○○講，表示我們明
    天要動手，丙○○回答說『哦』，就是表示同意；押到人後
    我有打電話跟丙○○講，我忘記跟丙○○說什麼，但丙○○
    知道我們把人綁回來了，之後還有與丙○○聯絡幾次，丙○○還是強調，該放棄還是要放棄，我跟丙○○說丁○○堅持
    不放人，但我們後來還是決定放人等語（詳偵查卷(二)一○○
    至一○五頁）。再於同日羈押訊問時甲○○於法官面前供稱
    ：丙○○有參與，一開始策劃的時，就已經鎖定要綁養豬戶
    小孩；綁到後，丙○○打電話告訴我，該放棄就要放棄等語
    （詳一三八號聲羈卷五至七頁）。雖被告甲○○於原審以證
    人結證供稱，丙○○僅先前參與討論，其後並未參與本件犯
    行云云（詳原審卷(一)二一九至）。然該次其餘證述，有關其
    與丙○○、丁○○第一次討論時，有無討論到綁架對象、與
    丙○○及丁○○勘查路線時有無已決定綁架對象，數度供述
    不一；對其綁架得手前一次失敗有無告知丙○○、於綁架黃
    女得手後，有立刻撥打電話與丙○○等節，於原審則改稱，
    忘記了，之後檢察官詰問：「是否本件丙○○也有參與」，
    證人甲○○又供稱：「有」，而經辯護人詰問：「丙○○有
    無明確說他不想做？」證人甲○○又供稱：「有」等語（詳
    原審卷二一九至二四○頁）。本院認定被告甲○○於原審以
    證人身分所為證述，係配合檢察官及辯護人詰問下所為陳述
    ，明顯矛盾，完全不能採信。
  3.共同被告曾國恩於原審供稱：「甲○○或丁○○，有告訴我
    丙○○也是擄人勒贖成員，甲○○與丙○○通電話時，我有
    聽到，當時我們都回到甲○○租處，丁○○在埋怨，並叫甲○○打電話給丙○○，丁○○並在場向丙○○抱怨為何事先
    沒勘查好，丙○○笑笑的說他不可以太明顯等語（詳原審卷
    (一)二七頁）。而曾國恩於警偵訊供稱：「我認識丙○○，他
    是我老闆」；「三月十九日我與丁○○、甲○○勘查路線後
    ，丁○○有抱怨說丙○○沒有事先觀察好，過沒多久丙○○
    有來，丁○○當面對丙○○埋怨為什麼丙○○什麼都不做，
    要觀察不觀察，丙○○當場講說他不方便，因為警察在注意
    他，如果這件事發生，警察一定會懷疑，會問他的行蹤，丙○○當場跟我們三個講，所以丙○○就沒出面，丁○○聽到
    很不屑，就把車開回家；我有問甲○○被害人是欠誰錢，甲○○說他不知道，是丙○○接的案子；我有想過（這是擄人
    勒贖），但後來還是決定跟他們一起做」，「我有看到丙○○參加過一次討論，詳細日期我已忘記，是在甲○○住處討
    論的，當時有我、丙○○、丁○○及甲○○，丁○○當時有
    抱怨我們住在附近的成員為何沒有勘查，丙○○表示他不能
    出面，丁○○還因為這樣不高興」；「因本案是丙○○所接
    的」等語（詳偵查卷(二)一○○頁、偵查卷(三)七七至七八頁、
    警卷一六九、一七六、一七八、一七九頁）。由共同被告曾
    國恩上開歷次陳述，足證被告丙○○，不但有參與本件擄人
    勒贖犯行，更為居於幕後指示者地位。至共同被告曾國恩於
    原審以證人身分另有證述（詳原審卷二四四至二五三頁），
    本院認在原審供述完全不同於其先前陳述，係為使丙○○脫
    免罪責所為，此因證人曾國恩在甲○○有無向其提過這是丙○○接的案子，丙○○與丁○○有無就為何綁不到人討論，
    為矛盾陳述，且曾國恩已知所謂綁人討債之事是丙○○接的
    案子，丁○○也抱怨過，為何勘查者未實施勘查，則甲○○
    通知該位勘查者前來甲○○租處，曾國恩眼見是丙○○現身
    ，仍於原審陳述當時完全沒想到是跟丙○○有關，是本案查
    獲後經警察告知，才知道幕後策劃者是丙○○，於原審所為
    證述，顯不能憑信。
  4.因此，本件被告丙○○係居於幕後主謀策劃者，甲○○於每
    次擄人勒贖失敗時，即以電話通報丙○○，而共同被告丁○○對於丙○○所負責勘查不彰時，丙○○乃出面於其餘被告
    三人解釋，而丁○○、甲○○、曾國恩擄得黃女後，甲○○
    隨即通報丙○○，之後丙○○更告知黃父已報警，而決定是
    否釋放黃女發生爭執時，仍要由丙○○出面與丁○○商議，
    以上俱有本案共同被告丁○○、甲○○、曾國恩證述與被告
    丙○○通聯紀錄在卷可查。被告丙○○先策劃本件犯行，其
    事後竟以所謂開玩笑或已放棄說法向法院搪塞，然本件被告
    丙○○參與之深，已如前述，更超越教唆而為本案共謀共同
    正犯，又擄人勒贖係眾所周知重罪，每發生此類案件，總見
    媒體廣為報導，被告丙○○果欲放棄，自當不淌渾水且積極
    撇清，豈有近乎全程與甲○○及丁○○有所聯絡，而自陷刑
    罰風險之理！是被告丙○○自屬共謀共同正犯，而應擔負攜
    帶兇器竊盜及擄人勒贖刑責。
  (三)綜上各情，本件被告犯行，事證明確，均堪認定。
二、論罪部分：
  (一)法律解釋部分：
  1.刑法第三百二十一條第一項第三款所稱攜帶兇器竊盜罪，係
    以行為人攜帶兇器竊盜為其加重條件，所謂兇器，其種類並
    無限制，凡客觀上足對人之生命、身體、安全構成威脅，具
    有危險性兇器均屬之，且祇須行竊時攜帶此種具有危險性兇
    器為已足，並不以攜帶之初有行兇意圖為必要（七九台上五
    二五三號判例參照）。查共同被告丁○○所攜帶持以行竊螺
    絲起子一支，雖未扣案，但一般均為金屬材質，頭尖細長，
    以此刺擊人身，客觀上足以對人之生命、身體、安全構成威
    脅，具有危險性，自屬兇器無疑。又被告丙○○、甲○○雖
    同謀而未下手行竊，然因一般情況，尚無法以徒手方式竊取
    車牌。是被告丙○○、甲○○對共同被告丁○○係以攜帶螺
    絲起子該項兇器方式行竊車牌，自有犯意聯絡及行為分擔，
    二人對此亦應論以攜帶兇器竊盜。
  2.又刑法分則或刑法特別法中規定「結夥二人或三人以上犯罪
    ，應以在場共同實施或在場參與分擔實施犯罪之人為限，不
    包括同謀共同正犯在內（七十六台上七二一○號判例參照）
    。但釋字第一○九號解釋又認「以自己共同犯罪之意思，事
    先同謀，而由其中一部分之人實施犯罪之行為者，均為共同
    正犯」，明示將「同謀共同正犯與實施共同正犯」併包括於
    刑法總則第二十八條「正犯」中。準此，如在場共同實施，
    或在場參與分擔實施竊盜行為之人不及三人，縱加上同謀共
    同正犯後，刑法第二十八條所稱共犯已達三人以上，但因在
    場共同或參與分擔實施竊盜行為之人不及三人，並不成立結
    夥三人以上竊盜罪，該參與同謀之人亦僅能成立普通竊盜罪
    之共同正犯。惟如在場共同或參與分擔實施竊盜犯罪行為之
    人已達三人以上，而應成立結夥三人以上竊盜罪，則參與同
    謀之人雖未在場參與實施，仍應成立結夥三人以上竊盜罪之
    共同正犯（八十九台非九二號判決參照）。查被告丙○○、
    甲○○及共同被告丁○○，雖共謀行竊車牌，而為共同正犯
    ，但僅推由丁○○到場實行竊盜犯行，依上說明，尚不符合
    結夥三人以上竊盜要件。
  3.又共同正犯之意思聯絡，不限於事前有所協議，於行為當時
    ，基於相互認識，以共同犯罪意思參與者，亦無礙於共同正
    犯之成立。而其意思聯絡，原不以數人間直接發生者為限，
    即有間接聯絡者，亦包括在內（九十台上四八二七、九十二
    台上六四二二號判決參照）。查共同被告曾國恩固僅先與被
    告甲○○就擄人勒贖有犯意聯絡，然其後與被告甲○○及丁○○共同實行犯罪，再與被告丙○○、丁○○、甲○○見面
    聯繫後，而擄人勒贖既遂，自為本件擄人勒贖共同正犯。
  (二)核被告丙○○、甲○○所為，係犯刑法第三百二十一條第一
    項第三款攜帶凶器竊盜罪，被告丙○○、甲○○及共同被告
    丁○○、曾國恩所為，均係犯刑法第三百四十七條第一項擄
    人勒贖罪。被告丙○○、甲○○及共同被告丁○○三人就攜
    帶凶器竊盜罪間，被告丙○○、甲○○及共同被告丁○○、
    曾國恩四人，就擄人勒贖罪間，各有犯意聯絡及行為分擔，
    為共同正犯；而有關共謀共同正犯說明，已如前述。是被告
    丙○○就上開二罪，俱為共謀共同正犯，被告甲○○就攜帶
    兇器竊盜罪則為共謀共同正犯。所犯擄人勒贖及攜帶兇器竊
    盜，雖於同一犯罪計畫內，然擄人勒贖不必然伴隨攜帶兇器
    竊盜犯行，且犯意不同，行為互異，應分論併罰。而犯擄人
    勒贖罪，未經取贖而釋放被害人者，減輕其刑，刑法第三百
    四十七條第五項前段定有明文，且不以何人發動釋放或何人
    實際釋放者，始能受此寬典為限。是本件被害幼童既於被告
    四人未取得贖款前即遭釋放，被告四人俱應就所犯擄人勒贖
    罪部分，減輕其刑。
三、撤銷改判部分（即被告甲○○擄人勒贖部分）：
    本件原審以被告甲○○擄人勒贖部分罪證明確，因予論罪科
    刑，固非無見。惟查：本件被告甲○○於擄人後，即勸請丁○○釋放被害人，但為丁○○拒絕，甲○○乃轉請委託被告
    丙○○勸請丁○○放人，旋丙○○與丁○○雙方為釋放黃女
    見面，卻因丁○○堅持不放，而不歡而散，最後甲○○與曾
    國恩於當晚八時許，即共同決定不論丁○○是否同意釋放被
    害人，渠等均要把人質釋放，渠等二人即於當晚將人質黃女
    載往釋放，相較於本件共同被告丁○○係本案主謀，犯後雖
    坦承犯行，但在釋放人質部分，則係由被告甲○○堅持釋放
    被害人，僅因於原審時被告甲○○作掩飾被告丙○○犯行供
    述，原審即認被告甲○○毫無悔意，而未綜觀全部犯罪情節
    ，詳為衡酌本件共同被告丁○○所為犯行，顯然重於被告甲○○所為，然原判決僅因丁○○坦承犯行，即對丁○○擄人
    勒贖部分量處有期徒刑六年八月，對被告甲○○則因其於原
    審作掩飾丙○○犯行供述，即對被告甲○○擄人勒贖部分量
    處有期徒刑七年四月，所為量刑明顯重於共同被告丁○○，
    原審忽視共同被告丁○○與被告甲○○二人，在本案犯罪情
    節不同，本院認原判決就被告甲○○擄人勒贖量刑，不符罪
    刑相當原則，自有可議。被告甲○○上訴意旨指摘及此，為
    有理由，自應由本院將原判決，關於被告甲○○擄人勒贖部
    分撤銷改判。爰審酌被告甲○○不思以正當工作謀生，竟以
    擄人此種控制被害人行動自由方式勒贖財物，危害社會治安
    及個人生命財產甚鉅，但其於本院已坦承犯行，然被告甲○○於原審作掩飾共犯丙○○犯行供述，參酌被告甲○○前無
    刑事前科，有臺灣高等法院被告前案紀錄表在卷可憑，且本
    案於尚未取得贖款前，被告甲○○即主動釋放被害人等一切
    情狀，對被告甲○○擄人勒贖罪部分量處有期徒刑六年六月
    ，以資懲儆。
四、上訴駁回部分（即甲○○加重竊盜及丙○○部分）：
  (一)原判決關於被告丙○○部分及甲○○加重竊盜部分，以被告
    二人該等犯行，罪證明確，因予適用刑法第二十八條、第三
　　百二十一條第一項第三款、第三百四十七條第一項、第五項
　  、第五十一條第五款，中華民國九十六年罪犯減刑條例第二
    條第一項第三款、第七條、第十一條規定，併審酌被告丙○○、甲○○二人不思以正當工作謀生，竟以擄人此種控制被
    害人行動自由方式勒贖財物，危害社會治安及個人生命財產
    甚鉅，被告丙○○係本案主謀者，在幕後策劃本案運作，遭
    查獲後，始終矯飾否認犯罪，犯後態度不佳，被告甲○○則
    否認有參與加重竊盜犯行，並念被告二人均無刑事前科，有
    臺灣高等法院被告前案紀錄表在卷可憑，且本案於尚未取得
    贖款，即釋放被害人等一切情狀，對被告丙○○擄人勒贖部
    分量處有期徒刑八年四月，就加重竊盜部分量處有期徒刑七
    月，對被告甲○○加重竊盜部分量處有期徒刑七月，又被告
    丙○○、甲○○所犯攜帶兇器竊盜罪，其犯罪時間及罪名，
    合於中華民國九十六年罪犯減刑條例減刑條件，應依同條例
    第二條第一項第三款規定各予減刑（即均減為有期徒刑三月
    又十五日），其中被告丙○○部分，所犯加重竊盜罪減刑後
    ，再與擄人勒贖罪定其應執行刑為有期徒刑八年六月，以資
    懲儆。併敘明共同被告丁○○所有用以竊取車牌螺絲起子一
    支，因未據扣案，且無法證明仍然存在，為免沒收困難，爰
    不為諭知沒收；又被告用以擄人勒贖物品，業據被告甲○○
    及共同被告曾國恩全數焚燬丟棄，至扣案已使用米黃色膠帶
    一卷、蘆筍汁空瓶二瓶、竹蓆一件、行動電話ＳＩＭ卡及手
    機，則係用以偵查本案所用，經裁量後認無沒收必要。
  (二)本院經核，原判決關於被告丙○○部分及甲○○加重竊盜部
    分，認事用法，均無違誤，量刑亦稱妥適。被告丙○○上訴
    意旨，仍執陳詞，否認犯罪，為無理由，應予駁回。至被告
    甲○○所犯加重竊盜部分，依上所述，罪證明確，其仍執陳
    詞否認犯行，亦無理由，應併予駁回。
五、定應執行刑部分：
    本件被告甲○○所犯擄人勒贖罪所處有期徒刑六年六月，與
    被告甲○○所犯加重竊盜罪部分，為裁判確定前所犯數罪，
    應定其執行刑為有期徒刑六年八月。
據上論斷，應依刑事訴訟法第三百六十九條第一項前段、第三百
六十八條、第三百六十四條、第二百九十九條第一項前段，刑法
第二十八條、第三百二十一條第一項第三款、第三百四十七條第
一項、第五項、第五十一條第五款，中華民國九十六年罪犯減刑
條例第二條第一項第三款、第七條、第十一條，判決如主文。
本案經檢察官郭珍妮到庭執行職務。
中　　華　　民　　國　　96　　年　　12　　月　　20　　日
                  刑事第六庭    審判長法　官  蔡崇義
                                      法　官  杭起鶴
                                      法　官  董武全
以上正本證明與原本無異。
擄人勒贖部分，如不服本判決，應於收受本判決後十日內向本院
提出上訴書狀。其未敘述上訴理由者並得於提起上訴後十日內向
本院補提理由書狀（均須按他造當事人之人數附繕本）「切勿逕
送上級法院」。
其餘不得上訴。
　　　　　　　　　　　　　　　　　　　書記官  許美惠
中　　華　　民　　國　　96　　年　　12　　月　　20　　日
附錄法條：
刑法第三百二十一條第一項第三款
犯竊盜罪而有左列情形之一者，處六月以上五年以下有期徒刑：
三、攜帶兇器而犯之者。
刑法第三百四十七條第一項、第五項
意圖勒贖而擄人者，處死刑、無期徒刑或七年以上有期徒刑。
犯第一項之罪，未經取贖而釋放被害人者，減輕其刑；取贖後而
釋放被害人者，得減輕其刑。
